

Infos

- 43 ans
- Titulaire du permis de conduire

Contact

- eric.merlin3@gmail.com
- 06.26.63.31.47

Présentation

Après avoir passé plus de 20 ans dans le Transport, il était temps de raccrocher la moto. J'ai alors décidé d'orienter ma reconversion professionnelle dans l'informatique et plus précisément le Web, secteur qui me passionne depuis toujours. J'ai donc candidaté à la Wild Code School où j'ai été admis pour la session Août 2015 - Janvier 2016. Motivé à 300% j'ai également suivi les cours et tutoriels OpenClassroom afin de préparer au mieux cette formation. Pendant ces 5 mois, je me suis orienté Ruby et Ruby on Rails. Ayant toujours soif d'apprendre, je souhaite, bien sur continuer sur Rails, mais aussi apprendre jQuery et Javascript, langages indispensables pour animer mes applications web.

Eric Merlin Apprenti développeur Web Ruby on Rails

Pour plus de détails, voir mon CV en ligne : www.doyoubuzz.com/e-merlin

EXPÉRIENCES

Coursier 2 roues

West Coursiers • Levallois-Perrêt (France) • CDI • 2010 à 2014

- Courses et livraisons de plis et petits colis sur Paris et lle de France.
- ▶ Organisation et gestion de tournées.
- ▶ Navettes et courses ponctuelles.

Coursier 2 roues

Diverses Sociétés • France • CDI • 1993 à 2010

- Courses et livraisons de plis et petits colis sur Paris et lle de France.
- Organisation et gestion de tournées.
- ▶ Navettes et courses ponctuelles.

COMPÉTENCES

Informatique / Web

- ▶ Ruby et Ruby on Rails ★★★☆☆
- ▶ Langage Html5 / Css3 ★★★★☆
- ► Framework Bootstrap ★★★★☆
- ▶ Sass / Compass ★★★☆☆
- ► CMS / Bolt ★★★☆☆
- ▶ Git / Github ★★★☆☆
- ▶ Scrum ★★★☆☆
- ▶ Linux / Unix ★★☆☆☆

Langues

- ▶ Anglais ★★☆☆☆
- ▶ Espagnol ★☆☆☆☆

CV créé sur doyou duzz

FORMATIONS

Developpeur Web

Wild Code School • Depuis Août 2015

• Apprentissage du développement web, formation intensive d'une durée de cinq mois.

Projet Vélo La Loupe:

Réalisation du site internet du magasin de vélos de La Loupe. Réalisation HTML5/CSS3 sous Bootstrap puis intégration sous Bolt (CMS) avec back-office. Site responsive design.

Adresse du site : http://velolaloupe.innoveduc.fr/

Projet Marinette

Reprise personnelle du hackathon d'Octobre 2015

Projet sous Rails

Front sous Bootstrap et Saas

Connection à une API Forecast.io, utilisation de geocoder et gmap4rails

Codes source : https://github.com/riquet28/Marinette
Démo : https://marinette-app.herokuapp.com/

Projet Wildslack

Reprise personnelle du projet Wilder effectué en groupe, le projet d'origine n'ayant donné que peu de résultat.

Mix de Slack, Twitter et Facebook, (Système d'authentification, posts sur un mur commun, messagerie privée entre 2 membres..)

Développé sous Ruby on Rails, Bootstrap, Sass (Readme ok)

Code Source: https://github.com/riquet28/wilder

Démo: https://wildslack.herokuapp.com

Projet Odissey (Plateforme de la Wild Code School) Projet 4 (Jusqu'à la fin de la formation) : Odyssey

Projet professionnel, développement de la plateforme de l'école sous Rails.

Projet sous la tutelle d'Emilien Ah-Kiem.

Ruby, Rails, Tdd, Git, Github, Waffle et REACT (à venir)

Le projet étant privé, je n'ai malheureusement pas de lien mais vous pouvez contacter l'école.

Brevet des Collèges

Collège Modigliani • 1989 à 1989

▶ Obtention du brevet des collèges

LOISIRS

Sport

▶ Cardio-trainig

Voyages

▶ Espagne, Italie, Afrique du Sud

Musique

▶ Bassiste, débutant éclairé depuis une quinzaine d'année.

CV créé sur doyou buzz